臺灣臺北地方法院民事判決　　　　　　　　　　　　九十三年度訴字第二二七七號
　　原　　　告　甲○○
　　訴訟代理人　林維堯律師
　　被　　　告　丙○○
　　　　　　　　乙○○
　　右　一　人
　　訴訟代理人　李美惠律師
當事人間請求侵權行為損害賠償事件，本院於中華民國九十三年一月二十二日言詞辯
論終結，判決如下：
    主  文
原告之訴及假執行之聲請均駁回。
訴訟費用由原告負擔。
　　事實及理由
一、程序方面：被告經合法通知，均未於最後言詞辯論期日到庭，核無民事訴訟法第
    三百八十六條所列各款情形，依原告之聲請，由其一造辯論而為判決。
二、原告起訴主張略以：
（一）原告於民國（下同）九十年九月廿日與被告丙○○簽定協議書，約定被告丙○○於台灣銀行新店分行所開立之存款帳戶（帳號：000000000000）存款總額原
      為新台幣（下同）二百二十萬二千元，因被告丙○○提出一百九十五萬八千零
      八十二元而空出之額度借予原告存款生息，嗣被告丙○○另向原告借款十二萬
      元，等同自該帳戶內扣除之，因此自九十年九月二十日起，前開帳戶內之存款
      僅其中十六萬三千九百十八元屬被告丙○○所有，至九十一年四月間止，原告
      在該帳戶內之存款本金則已達一百九十萬六千零七十元。依系爭協議書原告所
      存入之本金及孳息當歸原告所有，存摺及存戶印鑑章交原告保管，且被告丙○○不得謊報遺失而向台灣銀行新店分行申請補發盜領存款，否則被告丙○○願
      負一切法律責任。而被告乙○○自稱為被告丙○○之債權人，向被告丙○○催
      討系爭帳戶內之存款，嗣被告二人竟明知前情及該存款帳戶存摺、印鑑等並未
      遺失，竟共同基於侵害原告對前開存款金錢所有權之意思，於九十一年四月三
      十日由被告乙○○偕同被告丙○○至臺灣銀行新店分行，經被告乙○○出面向
      行員佯稱前開帳戶之存摺、印鑑已遺失，辦理掛失暨補領存摺、變更印鑑，並
      同時領取二百萬元後，隨即交予被告乙○○取走一百九十萬元，另十萬元由被
      告丙○○取去，而共同侵害原告權利。故起訴請求判決被告應連帶給付原告一
      百九十萬六千零七十元整，及自九十一年四月三十日起至清償日止，按週年利
      率百分之五計算之利息，並願供擔保請准宣告假執行。
（二）本件原告與被告丙○○所訂立之協議書是有效成立的：１、被告乙○○復辯稱
      ，原告與被告丙○○所定協議書係脫法行為而無效，惟參照被告乙○○所引最
      高法院八十七年台上字第二八三四號判決要旨所載，所謂脫法行為係指當事人
      為迴避強行法規之適用，以迂迴方法達成該強行法規所禁止之相同之效果之行
      為言。但如前所述，「退休公務人員一次退休金優惠存款辦法」既非法規亦無
      禁止優惠存款帳戶不得借予他人存款之規定，且原告與被告丙○○所訂協議書
      係直接明定借用存款帳戶，並無任何迴避該辦法禁止規定之約定，與脫法行為
      之性質、要件均迥然不同，顯非脫法行為，被告乙○○所辯，仍不足採，況原
      告在該帳戶內之存款本屬原告所有，自得隨時提領，此項存款行為既非法律禁
      止，更無迴避法律強行規定可言。２、鈞院向台灣銀行新店分行函詢系爭協議
      書之效力，據該分行以九十三年九月八日新店營字第０九三０００五一三四一
      號函覆該協議書為被告丙○○與原告間之約定，與該分行無涉，該優惠存款之
      寄託關係僅存在於該分行與被告丙○○之間，易言之，原告與被告丙○○所訂
      協議書並不影響被告丙○○與台灣銀行新店分行之寄託契約，台灣銀行對被告
      丙○○與原告所訂協議書即無從置喙。申言之，依被告丙○○與台灣銀行之約
      定，被告丙○○自該帳戶內提款，雖屬質借性質，但此乃台灣銀行之單方規定
      ，在實務操作上憑存摺提款並無須另辦質借手續，此觀原告在持有存摺期間頻
      繁存提款而無疑義，既然丙○○與台灣銀行之寄託契約及丙○○與原告之協議
      為互不相關之二個契約，則判斷原告與丙○○之法律關係，自毋庸考慮丙○○
      與台灣銀行間之寄託關係之法律效力如何，其理甚明。
（三）被告等明知系爭存款帳戶內之金錢為原告所有，基於主觀上的犯意聯絡，共同
      侵害原告之金錢所有權：
  １、被告丙○○、乙○○密謀提領原告之存款：(1)又於九十一年十一月八日檢察官
      偵查中，檢察官問丙○○：「欠乙○○錢？」丙○○答：「是我媳婦欠的。乙○○向我說要自殺，今年三月份他來電說我戶頭內有二００多萬，我就表示不
      是我的。」又問：「明知戶頭為女婿錢，讓乙○○領走？」答：「乙○○領走
      了。」再問：「乙○○知悉？」答：「我有告訴他。」，可見丙○○確有告知
      乙○○系爭帳戶內存款為原告所有，因此乙○○不能諉為不知或不信。(2)偵查
      中檢察官問乙○○：「黃某表示印章、存摺在甲○○那？」乙○○答：「他有
      告訴我存摺印章不在，我表示人去辦理即可」，足見乙○○明知丙○○沒有存
      摺、印章無法領款，乙○○造意唆使丙○○辦理掛失，此再證諸檢察官問丙○○：「何人教你掛失？」答：「乙○○有跟小姐講」而益臻明確。關於被告陳
      家祥於九十一年四月卅日上午九時許前往被告丙○○家，囑被告丙○○拿私章
      及
      ，再拿三張書表給被告丙○○簽名後領取被告丙○○帳戶內存款之事實，業據
      被告丙○○於台灣台北地方法院檢察署九十一年偵字第二一００號背信案答辯
      狀中陳述綦詳，至於刑事案件認定被告丙○○、乙○○無背信或詐欺行為，係
      認彼等之行為與背信或詐欺之構成要件不符而已，並未認定彼等未領取系爭帳
      戶內之存款，被告乙○○辯稱其無侵權行為云云，應不足採。
  ２、被告等侵害原告之金錢所有權：按被告丙○○於九十年九月廿日與原告所訂協
      議書約定：「本人同意上開帳戶內所空出之額度（壹佰玖拾伍萬捌仟元）借予
      甲○○存款生息，存入之本金及所生之利息當歸陳君所有，本人不得侵占及主
      張帳戶內之本金（除前開壹拾陸萬元外）及利息為己有，存摺及存戶印鑑章交
      陳君保管，本人不得謊報遺失而向台銀申請補發存摺盜領存款」，故被告丙○○明知原告已存入該帳戶內一千七百八十六萬零七十元，加上原告借給被告丙○○十二萬元而應自該帳戶內被告丙○○原有存款中扣還，故該帳戶內之存款
      一百九十萬六千零七十元部分屬於原告所有，而被告等竟以向台灣銀行新店分
      行謊報遺失申請補發存摺之方法，辦理變更印鑑而提領該帳戶內之存款二百萬
      元，顯然已共同侵害原告存於該帳戶內之金錢所有權。
（四）被告丙○○對另一被告乙○○未有任何金錢債務：按被告丙○○並未向被告乙○○借款，而係丙○○之子黃志誠及媳婦劉美玉向被告乙○○借款，但因黃志
      誠、劉美玉負債潛逃出境，故被告二人時有以電話聯絡或書信往來，商談如何
      促劉美玉還錢，此有乙○○致丙○○之信函內載：「我寫封信給李佩樺，託其
      轉劉美玉，請她同情我，能還錢給我。... 據講黃志城夫婦現在有錢，對我的
      債務絕對沒有問題，我只有求你了。」等語可資為證。另原告曾對丙○○及乙○○提起刑事告訴，在九十一年偵字第二一００六號侵占案九十一年十一月八
      日偵查時，就檢察官詢以「領錢否？」丙○○供稱：「乙○○領的。... 錢被
      乙○○拿走了，共欠三百多萬，是我媳婦欠他錢」。因此被告丙○○並未積欠
      被告乙○○三百十萬元，亦如前述。是本件被告自應負連帶侵權行為責任，故
      請求判決如訴之聲明。
三、被告丙○○未於最後言詞辯論期日到場，據其以往到庭抗辯則以：本件二造間協
    議書是犯罪紀錄，是不合法之約定，故請求駁回原告之訴。
四、被告乙○○未於最後言詞辯論期日到場，據其之前書狀辯論意旨略以：
（一）被告丙○○於九十年九月三十日積欠被告乙○○計三百一十萬元，有借據一張
　　　可稽。而被告丙○○於九十一年四月三十日將其退休優惠定期存款二百四十二
　　　萬二千元質借出二百萬元，其中一百九十萬元還給被告乙○○，迄今仍有一百
　　　二十萬元債務未清償，是被告陳家祥乃聲請法院對被告丙○○發支付命令，被
　　　告乙○○本所為均是合法行使債權人權利。被告乙○○係被告丙○○之債權人
  　　，故若聲請法官強制執行丙○○之帳號000000000000號公務員優惠退休存款帳
　　　戶，執行法官仍需依法查封，不會因為原告甲○○保管丙○○之存摺、印鑑或
　　　另行提出本件之協議書而阻礙強制執行。在法律上因消費寄託之法律關係，不
　　　能區分前開帳戶內何部分是原告甲○○存的錢，何況無論以法律或事實角度分
  　　析，原告甲○○陸續存款至前帳戶內行為，僅是為被告丙○○之還款行為，不
　    能認定是原告之存款，否則司法必定破壞整套金融作業之法律及制度。是本件
      原原告依侵權行為主張乃請求被告還款為無理由，爰請求判決駁回原告之訴，
      並聲明如受不利判決願供擔保免假執行。
（二）被告領取本件金額是行使其債權人權利，對於原告未有任何侵權行為：
　１、系爭存款帳戶內之存款為另一被告丙○○所有：按台銀新店分行接受被告丙○○之帳號000000000000號公務員優惠退休存款帳戶，該優惠利率是新竹縣警察
　　　局按月支付給台灣銀行轉付給丙○○，甲○○依法不得支領該優惠利息。依據
　　　台灣銀行股份限公司公司優惠儲續存款戶綜合存摺服務處理要點第十條規定，
　　　存戶在規定之成數範圍內質借時．．其存摺及記帳餘額均以負號表示，丙○○
　　　存摺記帳餘額為負數，可證明丙○○帳戶辦理質借。又原告甲○○存入的款項
　　　就是幫被告丙○○還款的證據，依據「台灣銀行優惠儲續存款綜合服務辦法」
　　　第五條規定及「台灣銀行優惠儲續存款戶綜合存摺服務處理要點」第十四條(三)
　　　規定，質押借款是按日計息，每月底以自動轉帳方式透過活期儲續存款帳戶處
　　　理。所以只要有存款存入，就算還款，才有利於存戶（銀行的一般綜合存款帳
　　　戶亦採按日計放款利息）。故本件同案被告丙○○存摺內每月有不定數額之放
　　　款利息支出，但優存利息收入三萬三千六百三十元則是由新竹縣政府每月固定
　　　撥付給台銀存入，是丙○○的退休金優惠定存二百二十四萬二千元始終存在銀
　　  行，該項款項為丙○○所有。
　２、侵權行為所發生之損害賠償請求權，以有故意或過失不法侵害他人權利為其成
　　　立要件，若其行為並無故意或過失或並無不法，自無賠償可言。第三人所有之
　　　財產，如有足以信其屬債務人所有之正當理由，則履行債權之債權人，不得謂
　　　之有過失，最高法院五十四年台上字第一五二三號判例要旨參照。無論法律上
　　　或事實上原告甲○○幫被告丙○○還定存質押借款，丙○○將其優惠定存二百
　　　四十二萬二千元質押給銀行借款二百萬元，其中一百九十萬元還給被告乙○○
　　　，被告乙○○收受一百九十萬元之行為是行使債權人權利，顯非侵權行為。又
　　　原告向另一被告丙○○請求還款之行為業經台灣高等法院以九十三年上易字第
　　　一三六號判決被告無罪確定，既無背信、詐欺等不法情事，自無不法侵權行為
　　　可言。
（三）原告與被告丙○○間協議書之約定係屬脫法行為，並因該約定是違背法令所禁
      止之行為，是系爭協議書不生效力：按原告於台灣高等法院刑事庭審理時尚且
      陳述因借款十二萬元給丙○○，丙○○將存摺抵押給原告，不是借帳戶使用（
      台灣高等法院九十三年度上易字第一三六號卷第六十五頁）。依台灣銀行優惠
      儲續存款綜合服務辦法第六條規定，優惠儲續存款不得轉讓或設定質權與第三
      人。旨在保障依法退休之公務人員，避免他人脫法取巧，期使退休之公務人員
      能有穩當之高額利息收入安享晚年，該規定應屬效力規定，如有違反，依民法
      第七十一條之規定，應屬無效，最高法院八十九年台上字第一七一四號裁判要
      旨之精神足資參照。查優惠存款依民法消費寄託、公務人員退休存款辦法及臺
      灣銀行優惠儲蓄存款戶綜合服務辦法等相關規定，該存款之優惠利率年息百分
      之十八是新竹縣政府每年編預算按月支付給台灣銀行，由臺灣銀行轉付給被告
      丙○○，屬被告丙○○所有，而原告是現任公務人員不得支領該優惠利息，原
      告與被告丙○○間之協議書約定顯係脫法行為。若將系爭帳戶存款為轉讓或質
      借之約定，固屬違背法令所禁止之行為，不能認為有效，其因該行為所生之債
      權債務關係，當然不能行使請求權，否則將衍生利用退休老人當人頭以騙取國
      家高額優惠利息之社會問題，嚴重影響退休老人之權利及社會福利政策，司法
      是為解決社會問題而生，尤應預防狡黠之徒有非分之想，參照最高法院二十年
      上字第七九九號判例要旨及同院四十四年台上字第四二一號判例要旨。是綜合
      上述，本件原告主張被告為權利行使，系爭協議書又屬脫法行為，原告自不能
      主張其依協議書所有權遭侵害，而請求本件損害賠償。
五、法院協助兩造整理爭點如下：
（一）二造不爭執之事實：
　１、原告於九十年九月二十日與被告丙○○簽定協議書，約定略以：被告丙○○於
　　　台灣銀行新店分行所開立之存款帳戶（帳號:000000000000)，其原本之存款總
　　　額二百二十四萬二千元整，被告丙○○已提出一百九十五萬八千元零八十二元
　　　（至九十年九月六日止），另被告丙○○於九十年九月二十日向原告借十二萬
　　　元，等同是自該帳戶內扣除（提領使用），因此自九十年九月二十日起，該帳
　　　戶餘額僅十六萬二千元為被告所有，所生利息（年利率百分之十八）於每月十
　　　六日由原告代為提領後交被告丙○○。被告丙○○則同意上開帳戶空出之額度
      （一百九十五萬八千元）借予原告存款生息，存入之本金及孳息當歸原告所有
      ，被告丙○○不得侵占，及主張帳戶內原告存入之本金、利息為其所有，存摺
      及存戶印鑑章並交原告保管，且被告丙○○不得謊報遺失而向台灣銀行新店分
      行申請補發盜領存款，否則被告丙○○願負一切法律責任等語。被告丙○○並
　　　將存摺、印章等交原告收執，原告亦陸續在該帳戶內存款。至九十年四月間止
  　　，原告在該帳戶內之存入金額達新台幣一百七十八萬六千零七十元整；依二造
　　　前 開約定，為原告所有。
　２、九十一年四月三十日，被告丙○○則由被告陳家祥及訴外人曾淑貞等人陪同至
　　　臺灣銀行新店分行，經向行員稱前開帳戶之存摺、印鑑已遺失，辦理掛失暨補
　　　領存摺、變更印鑑，並同時領取二百萬元後，交被告乙○○新台幣一百九十萬
　　  元整。
　３、原告針對被告前開行為等，向檢察官提起告訴，經台灣台北地方法院檢察官對
　　　被告提起公訴，認被告共同涉犯刑法第二百十四條之偽造文書罪、第三百三十
　　　五條第一項之侵占罪、及刑法第三百三十九條第一項之詐欺取財罪，嗣經台灣
　　  高等法院以九十三年度上易字第一三六號判決被告無罪確定。
　４、按「臺銀優惠儲蓄存款綜合服務辦法」第四條(七)規定，優惠儲蓄存款帳戶可以
　　　辦理質借。第六條規定，優惠儲蓄存款不得轉讓或設定質權與第三人。第五條
　　　規定，質押借款採按日計息。又臺銀股份有限公司新臺幣定期性存款質借作業
　　　要點第六條規定「質借額度不得超過存單金額或存摺餘額之九成」。而被告丙○○於九十年九月六日與臺銀新店分行簽訂優惠儲蓄存款綜合服務約定書，九
　　　十一年四月三十日因補發存摺，被告丙○○與臺銀新店分行重簽優惠儲蓄存款
　　　綜合服務約定書，前開約定書第一條規定：本存款下之優惠儲蓄存款，設定質
　　　權予銀行，以擔保貸款債務，又依據臺銀股份有限公司優惠儲蓄存款戶綜合存
　　　摺服務處理要點第十點規定，存戶在規定之成數範圍內質借時，‧‧‧，其存
　　　摺及記帳餘額均以負號表示。而本件被告丙○○前開帳戶存摺記帳餘額為負數
  　　，是被告丙○○是向臺灣銀行新店分行以前開優惠存款帳戶為擔保以辦理質借
　    。
　５、依據「臺銀股份有限公司優惠儲蓄存款綜合服務辦法」第五條及「臺銀股份有
　　　限公司優惠儲蓄存款戶綜合存摺服務處理要點」第十四條(三)規定，質借是按日
　　　計息，每月底以自動轉帳方式透過活期儲蓄存款帳戶處理。是只要有存款存入
　　　，就算還款，才有利於存戶（銀行的一般綜合存款帳戶亦採按日計放款利息）
　　　。原告「存入」被告丙○○上開存摺內之款項，仍依約定償還被告丙○○向台
  　　灣銀行所質借之款項，因此每月才有不定數額之放款利息支出。而本件被告丙○○之優惠儲蓄存款利息收入三萬三千六百三十元則是由新竹縣政府每月固定
　    撥付給臺銀存入（故新竹縣政府每月製作報表給新竹縣警察局核對），因優惠
      儲蓄存款利息均是固定金額為三萬三千六百三十元，是被告丙○○的退休金優
      惠定存二百二十四萬二千元始終存在銀行並未經提領。
（二）二造爭執要點：
　１、本件被告有無為共同侵權行為（侵害原告存於被告丙○○前開帳戶金錢之所有
　　　權）？本件原告與被告丙○○間之協議書有否違背強制禁止規定而無效？或屬
　　  脫法行為不生效力？
　２、被告間是否通謀或均明知系爭優惠存款帳戶內之金錢，經約定為原告所有。
　３、被告丙○○是否積欠被告乙○○三百十萬元？
六、法院之判斷：
（一）本件被告並未侵害原告於丙○○帳戶內金錢所有權，無無共同侵權行為。
　１、按因故意或過失不法侵害他人之權利者，負損害賠償責任，民法第一百八十四
　　　條第一項前段定有明文。因而，以侵權行為為原因，請求回復原狀或賠償損害
  　　者應就其「權利」被侵害之事實負立證之責，參照最高法院十九年上字第三八
　    號判例意旨即明，即本件原告本應證明其主張之「金錢所有權」遭侵害之事實
      ，負舉證證明之責。次按民法第六百零二條所稱之「消費寄託」，除寄託物為
      代替物得由受寄人以種類、品質、數量相同之物返還外，必以寄託物之保管為
　　　目的，並約定移轉寄託物之所有權於受寄人者始足當之。故金融機關與存款戶
　　　間之消費寄託關係，須存款戶將金錢之所有權移轉於金融機關，並約定金融機
  　　關返還同一數額金錢予存款戶始克成立（參照最高法院九十三年度台上字第一
    　七三五號判決意旨即採相同見解）。因此金融機關與存款戶間之消費寄託關係
      ，僅須存款戶將金錢之所有權移轉於金融機關，並約定金融機關返還相同之金
      額，即告成立。至存款戶交付金錢之來源如何？是否本人親自存入或自本人其
      他帳戶轉帳存入？或第三人「借用」存款戶之名義存入？尚非金融機關所須或
      所得過問，否則不啻加重金融機關之審核責任，亦將有害於交易之便利性。
　２、本件被告丙○○與金融機構即訴外人台灣銀行新店分行間，帳號000000000000
　　　公務人員優惠存款帳戶之法律關係，亦為消費寄託之法律關係，從而參照首開
  　　說明，系爭帳戶內存款，於存入時所有權即移轉為台灣銀行，而台灣銀行僅負
    　有以同額之金錢返還之義務。次查附卷台灣銀行新店分行九十三年九月八日新
      台營字第九三０００五一二四一號函覆本院亦略以：被告丙○○與原告甲○○
      間協議書及該二人間約定，與銀行無涉，系爭優惠存款之寄託關係，僅存在於
      銀行與丙○○間等明確。綜上參照首開存款戶與金融機關間消費寄託關係敘明
      ，九十一年四月三十日前，本件被告丙○○帳號000000000000帳戶內存入之金
      額，其所有權均移轉為訴外人台灣銀行所有，不論原告或被告丙○○均非所有
      權人。從而原告主張其存入丙○○帳戶內金錢所有權遭受侵害云云，自無所據
      ，又原告無法證明其金錢所有權遭受被告侵害，本件原告之訴即無理由，應予
      駁回。
　３、再查二造不爭執事項４、５所示亦足證明，迄九十一年四月三十日前，本件被
　　　告丙○○之退休金二百二十四萬二千元並未提領，而原告於簽立協議書前後存
　　　入之一百七十八萬六千零七十元均屬清償被告丙○○以該帳作向台灣銀行質押
　　  借款部分，從而系爭帳戶內金錢自為台灣銀行所有應足證明。
（二）本件原告與被告丙○○間之協議書，為原告為取得目前高達年息百分之十八利
      息，而迴避「退休公務人員一次退休金優惠存款辦法」及「台灣銀行股份有限
      公司優惠存款戶綜合存摺服務辦法」等規定。
　１、按所謂脫法行為係指當事人為迴避強行法規之適用，以迂迴方法達成該強行法
　　　規所禁止之相同效果之行為而言。
　２、次查本件原告甲○○非退休公務人員，本不符合前述「退休公務人員一次退休
　　　金優惠存款辦法」第一條、第二條規定得享受第五條特予優惠存款利率。而原
  　　告為迴避前開退休公務人員規定，乃於協議書內載明「被告丙○○則同意上開
　　　帳戶空出之額度（一百九十五萬八千元）借予原告存款生息，存入之本金及孳
　　　息當歸原告所有。」等語，核與國家為照顧公務人員退休法施行細則第三十二
　　　條之立法意旨係政府對退休人員生活之照護目的不符（參照銓敘部七四台華特
　　　三台字第一七一一二號函示：依公務人員退休法施行細則第三十一條規定，退
　　　休人員或重行退休人員支領之退休金，自願儲存時，得由政政金融機關受理優
  　　惠存款。再任公務人員時，應停止原儲存之優惠存款。同法施行細則第三十二
　　　條規定，再任公務人員，指所在任職務由公庫支給薪俸人員而言。前項立法原
  　　旨，在於退休金之優惠存款，係政府對退休人員生活之照護，自以退休人員需
　    要照護者為限，如退休後復擔任由公庫支給薪俸之職務 (含約聘僱人員)，另
      有薪俸，生活已有保障，再續存退休金之優惠存款，乃與優惠存款之原意有違
      。公務人員退休後再任約聘僱人員，自宜停止原儲存之優惠存款等語即明。參
      諸首開敘明，核自屬脫法行為。
　３、本件系爭協議書既屬脫法行為，不能發生既有效力，則原告本於協議書規定主
　　　張其權利受被告侵害云云，亦難認有理由。再按解釋契約應益探究契約當事人
  　　就各項事務之目的，再適用（或類推適用）民法既有之相同規定，以定其法律
    　效果。本件原告與被告丙○○間之協議書之真正目的是為謀取高利率之利息（
      年息百分之十八），而此部分有屬脫法行為不能發生效力，從而推論協議書之
      性質則應屬二造間有關消費借貸性質較宜，並類推適用消費借貸之法律關係，
      而消費借貸之法律關係又屬債之法律關係僅具相對性，本件被告並未侵害原告
      就協議書所生合法債之關係（即原告對被告丙○○間類推適用之「消費借貸」
      法律關係仍然存在，原告仍得請求返還），從而原告本於協議書所生「權利」
　　　並未受何侵害，其主張侵權行為受有損害，請求被告賠償云云，即無理由，應
  　　予駁回。
（三）再查本件被告乙○○主張被告丙○○積欠三百十萬元，故於本件提領二百萬元
      後，返還一百九十萬元，另聲請法院對對丙○○發支付命令請求返還一百二十
      萬元，嗣經確定，並提出借據一紙及本院九十三年度促字第一０二八五號支付
      命令及確定證明書可稽，被告丙○○對此亦不爭執，是堪信為真實，從而本件
      原告主張被告間無借款三百十萬元之事實，亦未能舉證證明。又本件原告權利
      並未受到侵害，從而被告間是否明知且共謀為「侵權行為」亦無判斷必要。
（四）綜上本件事證已明，二造間其餘爭點或攻擊防禦方法，或提出未經審酌之證據
      ，均核與判斷結果無涉，爰不一一審酌。
七、假執行部分：本件原告之訴為無理由，其假執行之聲請亦失所據，應併予駁回。
八、結論：本件原告之訴為無理由，依民事訴訟法第三百八十五條第一項前段、第七
    十八條判決如主文。
中　　　華　　　民　　　國　　九十三　　年　　　十二　　月　　　六　　　日
          　　　　　          民事第四庭  法  官    洪遠亮
正本係照原本作成
如對本判決上訴，須於判決送達後廿日內向本院提出上訴狀
中　　　華　　　民　　　國　　九十三　　年　　 十二 　　月　　　七　　　日
                                          書記官    柯金珠
